臺灣屏東地方法院民事判決　　　　　　　　　　　　　九十三年度訴字第三八六號
　　原　　　告　戊○○
　　訴訟代理人　丁○○
　　被　　　告　丙○○
當事人間請求清償借款事件，本院於民國九十三年十月二十七日言詞辯論終結，判決
如下：
    主      文
被告應給付原告新台幣貳拾萬元，及自民國九十三年八月二十七日起至清償日止，按
週年利率百分之五計算之利息。
原告其餘之訴駁回。
訴訟費用由被告負擔七分之一，餘由原告負擔。
本判決原告勝訴部分得假執行。
原告其餘假執行之聲請駁回。
    事實及理由
一、原告主張：被告自民國九十一年七月二十八日起至九十二年八月三十日止，陸續
    向伊借款，計積欠伊新台幣（下同）一百三十八萬七千元尚未清償，兩造經多次
    協議，被告均置之不理，爰依消費借貸之法律關係，請求被告如數返還，並聲明
    ：(一)被告應給付原告一百三十八萬七千元及自起訴狀繕本送達翌日起至清償日止
    ，按週年利率百分之五計算之利息；(二)願供擔保請准宣告假執行。
二、被告則以：伊僅有於九十二年六月二十三日及同年七月一日向原告借款二十萬元
    ，其餘借款伊均否認，原告提出之證據並非真正等語，資為抗辯，並聲明：原告
    之訴駁回。
三、原告主張被告曾向其借款一百三十八萬七千元尚未清償，就其中二十萬元部分之
    事實，為被告所不爭執，並有被告不爭執以訴外人甲○○名義所簽發之本票二張
    為證（本院卷第三十三頁），則被告向原告借款二十萬元之事實，可認為真實。
    至原告主張被告向其借款之金額為一百三十八萬七千元，非僅二十萬元一節，為
    被告所否認，則本件之爭點即為：兩造間借貸金額究為若干？
四、按稱消費借貸者，謂當事人一方移轉金錢或其他代替物之所有權於他方，而約定
    他方以種類、品質、數量相同之物返還之契約，民法第四百七十四條定有明文。
    即消費借貸契約為要物契約，除當事人合意外，更須交付金錢或其他代替物，以
    移轉其所有權於他方，始能成立。原告主張被告向其借款一百三十八萬七千元，
    並以參與協調之證人乙○○及甲○○之證詞為證，惟查，證人乙○○證述：原告
    於九十二年年底找伊處理兩造債務問題，在此之前，兩造間之債務關係，伊不清
    楚，伊聽原告說被告欠他一百三十八萬七千元，至於兩造間借錢、交錢過程，伊
    不在場，均不瞭解；協調當時被告並不在場，是其子甲○○參與協調，後來因被
    告不同意協調內容，故協調不成立等語（本院卷第三八至四○頁）。證人甲○○
    亦證稱：兩造間金錢往來情形伊完全不清楚，伊從未和被告談過此事；協調時原
    告說被告欠其一百三十八萬七千元，伊基於被告兒子立場替被告解決債務問題而
    同意原告以八十萬元和解，並非代表被告和解，後來因被告表示僅欠原告二十萬
    元，故被告拒絕在借據（本院卷第十二頁）上簽名，亦未達成最後協議等語（本
    院卷第五二至五三頁）。足見上開二位證人對於兩造間借貸關係均不清楚，且兩
    造就系爭借款債務亦未達成和解，尚難證明兩造間借貸金額為若干。原告雖另以
    六十萬元及二十萬元之本票二張為證（本院卷第三二頁），惟本票僅能證明兩造
    間有票據關係，並不能證明原告有交付借款之事實，況該二張本票欠缺發票人之
    簽名，應屬無效票據。至原告提出之借據（本院卷第十二頁）、帳冊（本院卷第
    四四至四七頁），未經被告簽名確認，且為被告否認真正，原告復未能舉證其真
    正，自難遽信；另存證信函（本院卷第三一頁）亦僅能證明原告曾經催告之事實
    ，上開證據均不足以證明原告有交付超過二十萬元借款之事實，則原告就逾二十
    萬元之部分，既無法舉證以實其說，則就該部分之借款，尚難認原告之主張為真
    實，被告辯稱兩造間借貸金額僅二十萬元一節，較為可採。
五、綜上所述，原告本於消費借貸之法律關係，請求被告給付二十萬元及自起訴狀繕
    本送達翌日即九十三年八月二十七日起至清償日止，按週年利率百分之五計算之
    利息，核與民法第四百七十八條之規定相符，應予准許；逾此部分所為請求，為
    無理由，應予駁回。本件原告陳明願供擔保請准宣告假執行，就其勝訴部分，本
    院所命給付之金額未逾五十萬元，依民事訴訟法第三百八十九條第一項第五款規
    定，應依職權宣告假執行，無待原告之聲請；至其敗訴部分，其假執行之聲請失
    所依附，應予駁回。
六、本件事證已臻明確，兩造其餘攻擊防禦方法及舉證，與上開判斷之結果無涉，自
    無審酌之必要，附此敘明。
七、結論：原告之訴為一部有理由、一部無理由，依民事訴訟法第七十九條、第三百
    八十九條第一項第五款，判決如主文。
中　　　華　　　民　　　國　　九十三　　年　　 十一 　　月　　　十　　　日
                                    臺灣屏東地方法院民事第二庭
                                        審判長法官  阮世賢
                                        法      官  陳松檀
                                        法      官  楊中琪
正本係照原本作成。
如不服本判決，應於收受送達後二十日內向本院提出上訴書狀。
                                             法院書記官  蔡進吉
中　　　華　　　民　　　國　　九十三　　年　　 十一 　　月　　　十　　　日
